# 营业收入下设利息收入的具体含义及行业要求

提问人：茶前饭后 时间：2019-10-30 06:30:24
请教版主，财务报表中利润表营业总收入下设与营业收入平行的 “利息收入”具体指什么内容？格力电器 2016 年年报中，营业总收入下的利息收入是让渡资产使用权的收入，该收入按照他人使用本公司货币资金的时间和实际利率计算确定。
那么如果公司之间委托贷款利息收入应该也是让渡资产使用权范畴吧？是不是符合报表中的 “利息收入” 核算？感谢指点！

回答人：chenyiwei
财务报表中利润表营业总收入下设与营业收入平行的 “利息收入” 是金融企业的专用项目，在合并报表中，是指纳入合并范围内的金融子公司按金融工具准则规定，按实际利率法确认的利息收入。母公司和非金融子公司不使用这个报表项目。
原准则下的委托贷款利息收入可以列入其他业务收入，但新准则下可能需要重新考虑了。